【裁判字號】    97,訴,2685
【裁判日期】    970430
【裁判案由】    清償借款
【裁判全文】
臺灣臺北地方法院民事判決              97年度訴字第2685號
原      告  永豐商業銀行股份有限公司
法定代理人  丙○○
訴訟代理人  乙○○
被      告  甲○○
上列當事人間清償借款事件，本院於97年4月29日言詞辯論終結
，判決如下：
    主  文
原告對訴外人林展立強制執行無效果時，被告應給付原告新臺幣
陸拾貳萬陸仟佰玖拾柒元，及自民國九十六年八月一日起至清
償日止，按年利率百分之三點一六計算之利息，暨自民國九十六
年八月一日起至清償日止，按上開利率百分之二十計算之違約金
。
被告應給付原告新台幣貳拾玖萬玖仟伍佰肆拾壹元，及自民國九
十六年八月一日起至清償日止，按年利率百分之七點八九計算之
利息，暨自民國九十六年八月一日起至清償日止，按上開利率百
分之二十計算之違約金。
訴訟費用由被告負擔。
本判決主文第一項於原告以新台幣貳拾萬捌仟柒佰玖拾玖元供擔
保後，得假執行。
本判決主文第二項及第三項於原告以新台幣伍萬壹仟元供擔保後
，得假執行。
    事實及理由
一、按當事人得以合意定第一審管轄法院。但以關於由一定法律
    關係而生之訴訟為限。前項合意，應以文書證之，民事訴訟
    法第24條定有明文。本件雙方當事人於系爭約定書第13條約
    定立約人如因本約定書有關一切債務與貴行涉訟時，立約人
    合意以貴行總行所在地之法院為第一審管轄法院。而本件原
    告所在地在臺北市中山區○○○路○段36號，屬於本院之轄
    區內，顯見兩造當事人間有定本院為第一審管轄法院之合意
    存在，是本院有管轄權，合先敘明。
二、原告主張：訴外人林展立於民國94年11月23日邀同被告為保
    證人，向其借用新臺幣（下同）3,600,000元，約定自94年
    11月23日起至114年11月23日止分期清償，利息前24期按原
    告銀行定儲利率指數加碼年率1.09％，第25個月起改按前開
    定儲利率指數加碼年率1.42％機動計算；訴外人林展立另於
    94年11月23日邀同被告為連帶保證人，向其借用1,800,000
    元，其中900,000元部分，利息前24期按原告銀行定儲利率
    指數加碼年率5.82％，第25個月起改按前開定儲利率指數加
    碼年率6.35％機動計算；其中900,000元部分，利息按原告
    銀行定儲利率指數加碼年率5.82機動計算。均約定遲延履行
    給付本金或利息時，除仍按上開利率計息外，逾期在6個月
    以內償還者，按照上開利率10％加付違約金，逾期超過6個
    月者，其超過6個月部份，加倍計付，並約定如有任何一宗
    債務不依約清償本金或付息者，債務視為全部到期。詎料借
    款人僅還款至95年7月23日止，依約其全部債務應視同全部
    到期，經原告聲請臺灣板橋地方法院裁定拍賣抵押物，並經
    該院96年度執菊字第10676號強制執行事件拍定受償後，共
    計尚欠如主文第1項所示之本金，及依約應計付利息及違約
    金之事實，業據原告提出借據暨約定書、保證書、歷史往來
    明細查詢、歷史利率查詢及強制執行金額計算書分配表等件
    影本為證，被告到庭未爭執，應認原告之主張為真實。從而
    ，原告訴請被告清償所欠借款、利息及違約金，即無不合，
    應予准許。
三、假執行之宣告：原告陳明願供擔保，聲請宣告假執行，核無
    不合，爰酌定相當擔保金額准許之。
四、結論：原告之訴為有理由，依民事訴訟法第78條、第390條
    第2項，判決如主文。
中    華    民    國    97    年    4     月    30    日
                  民事第五庭    法  官  陶亞琴
以上正本係照原本作成
如對本判決上訴，須於判決送達後20日內向本院提出上訴狀
中    華    民    國    97    年    4     月    30    日
                                書記官  蔡月女


司法院資訊處製作；財團法人民間司法改革基金會備份。
